臺灣臺南地方法院刑事判決
110年度易字第384號
公  訴  人  臺灣臺南地方檢察署檢察官
被      告  李可明




上列被告因竊盜案件，經檢察官提起公訴（109年度偵字第22195
號），本院判決如下：
    主  文
李可明犯竊盜罪，處有期徒刑參月，如易科罰金，以新臺幣壹仟
元折算壹日。
未扣案犯罪所得黑色斜背工作包壹個及美工刀壹把、扳手壹個、
水電器材壹組均沒收，於全部或一部不能沒收或不宜執行沒收時
，追徵其價額。
    事  實
一、李可明於民國109年11月11日16時25分許，駕駛車牌號碼00-
    0000號自用小貨車，進入臺南市○○區○道○號公路北向335公
    里仁德服務區停車場，見徐旭東停放於停車格內之車牌號碼
    000-0000號自用小貨車無人看管，竟意圖為自己不法之所有
    ，基於竊盜之犯意，伺機於同日16時57分許，以手肘纏繞毛
    巾方式，擊破車牌號碼000-0000號自用小貨車左前車窗玻璃
    （涉嫌毀損部分，未據告訴）後，竊取徐旭東置於車內之黑
    色斜背工作包1個及其內之美工刀1把、扳手1個、水電器材1
    組（價額合計新臺幣4800元），得手後即駕駛車牌號碼00-0
    000號自用小貨車自現場離去。嗣因徐旭東發覺財物遭竊報
    警處理，經警調閱相關監視攝影畫面，始循線查悉上情。
二、案經國道公路警察局第四公路警察大隊報告臺灣臺南地方檢
    察署檢察官偵查起訴。
    理  由
一、本判決所引用為判斷基礎之下列證據，關於被告以外之人於
    審判外陳述之傳聞供述證據，檢察官、被告於審判程序中均
    同意作為證據使用，或知有傳聞證據之情形而未於言詞辯論
    終結前聲明異議（本院卷第96至99頁），本院審酌該等證據
    作成時之情況，並無取證之瑕疵或其他違法不當之情事，且
    與待證事實具有關聯性，應均具有證據能力。
二、上開犯罪事實，業據被告於警詢及本院審理時均坦承不諱，
    並有被害人徐旭東於警詢時之指述、偵訊時之證述（警卷第
    19至20頁，偵卷第35至36頁、第41至42頁）、監視器影像翻
    拍照片16張（警卷第21至28頁）、車牌號碼000-0000號藍色
    自小貨車車損情形照片4張（警卷第17至18頁）、車輛詳細
    資料報表（警卷第33頁）在卷可稽，堪認被告之自白與事實
    相符，而得採信。公訴意旨雖認為被告係持客觀上足供兇器
    使用之不明物體，將車窗玻璃破壞，然卷附監視器錄影畫面
    並無拍攝到被告持用何種物品破壞車窗玻璃，而被告所述上
    開方式，確實亦可將車窗玻璃擊破，故應認本案尚無第321
    條第1項第3款之加重事由，附此敘明。是本案事證明確，被
    告上開竊盜犯行堪以認定，應依法論科。
三、論罪科刑：
  ㈠核被告所為，係犯刑法第320條第1項之竊盜罪。公訴意旨認
    被告所為應係犯刑法第321條第1項第3款之攜帶兇器竊盜罪
    嫌，容有誤會，然起訴之基本社會事實同一，並經本院於審
    理程序時，告知被告變更後適用之法條（本院卷第96頁），
    且予被告辯明之機會，業已保障被告之防禦權，爰依刑事訴
    訟法第300條規定變更起訴法條。
  ㈡爰審酌被告正值青壯年，卻不思循正當途徑獲取財物，竟圖
    不勞而獲，見被害人徐旭東停放自用小貨車無人看管，竟以
    上開破壞車窗方式，竊取被害人放置於車內之財物，顯見被
    告法治觀念淡薄，亦未能尊重他人之財產權，所為應予非難
    。惟念被告犯後坦承犯行，態度尚佳，及自陳教育程度為國
    中畢業、離婚，孩子已經成年，現在需照顧母親跟3個月大
    之孫子，入監前從事打石工工作，另因患有精神方面疾病治
    療中，並提出高雄市立凱旋醫院109年10月26日診斷書、樂
    群診所108年1月21日診斷證明書（警卷第45至47頁）為證等
    一切情狀，量處如主文所示之刑，並諭知易科罰金之折算標
    準。
　㈢本件被告竊得之黑色斜背工作包1個及其內之美工刀1把、扳
    手1個、水電器材1組等，均屬被告之犯罪所得，因未經扣案
    或發還，應依刑法第38條之1第1項前段規定宣告沒收；於全
    部或一部不能沒收或不宜執行沒收時，則依同條第3項規定
    ，追徵其價額。惟本件沒收，不影響於第三人對沒收標的之
    權利或因犯罪而得行使之債權，仍得依相關法律規定辦理，
    併此指明。
四、據上論斷，依刑事訴訟法第299條第1項前段、第300條，刑
    法第320條第1項、第41條第1項前段、第38條之1第1項前段
    、第3項，刑法施行法第1條之1第1項，判決如主文。
本案經檢察官許華偉提起公訴，檢察官廖舒屏到庭執行職務
中　　華　　民　　國　　110 　年　　8 　　月　　31　　日
            刑事第十四庭  法  官  蕭雅毓
以上正本證明與原本無異。
如不服本判決應於收受判決後20日內向本院提出上訴書狀，並應
敘述具體理由；其未敘述上訴理由者，應於上訴期間屆滿後20日
內向本院補提理由書（均須按他造當事人之人數附繕本）。「切
勿逕送上級法院」。
                          書記官  李如茵
中　　華　　民　　國　　110 　年　　8 　　月　　31　　日
附錄本案論罪科刑法條全文
中華民國刑法第320條
意圖為自己或第三人不法之所有，而竊取他人之動產者，為竊盜
罪，處5年以下有期徒刑、拘役或50萬元以下罰金。
意圖為自己或第三人不法之利益，而竊佔他人之不動產者，依前
項之規定處斷。
前二項之未遂犯罰之。